test/src/gt-norm-yamls/V-kojash_gt-norm.yaml
Config:
  hfst:
    Gen: ../../../src/generator-gt-norm.hfst
    Morph: ../../../src/analyser-gt-norm.hfst
  xerox:
    Gen: ../../../src/generator-gt-norm.xfst
    Morph: ../../../src/analyser-gt-norm.xfst
    App: lookup

Tests:

# V ! Глагол - Verb

# Inf ! Инфинитив - Infinitive
# Ind ! Изъявительное наклонение - Indicative
# Prs ! Настоящее время - Present
# Pot ! Potential
# Cond ! Условно-сослагательное наклонение - Conditional
# Fut ! Future
# Prt ! Прошедшее время - Praeteritum
# ConNeg ! Форма глагола, связанная с отрицанием
# Imprt ! Повелительное наклонение - Imperative
# Prs ! Настояще-будущее время - Non-past
# Des ! Желательное наклонение - Desiderative
# Abe ! Abessive

# Sg1 ! 1 лицо единственного числа
# Sg2 ! 2 лицо единственного числа
# Sg3 ! 3 лицо единственного числа
# Pl1 ! 1 лицо множественного числа
# Pl2 ! 2 лицо множественного числа
# Pl3 ! 3 лицо множественного числа


  Verb - кояш: # Verb1 Verb-am 'appear'
     кояш+V+Inf: кояш
# Настояще-будущее время:
     кояш+V+Ind+Prs+Sg1: коям
     кояш+V+Ind+Prs+Sg2: коят
     кояш+V+Ind+Prs+Sg3: коеш
     кояш+V+Ind+Prs+Pl1: койына
     кояш+V+Ind+Prs+Pl2: койыда
     кояш+V+Ind+Prs+Pl3: койыт
# Отрицательная форма настояще-будушего времени:
     кояш+V+Ind+Prs+ConNeg: кой
# Первое прошедшее время:
     кояш+V+Ind+Prt1+Sg1: койым
     кояш+V+Ind+Prt1+Sg2: койыч
     кояш+V+Ind+Prt1+Sg3: койо
     кояш+V+Ind+Prt1+Pl1: койна
     кояш+V+Ind+Prt1+Pl2: койда
     кояш+V+Ind+Prt1+Pl3: койыч
# Отрицательная форма первого прошедшего времени:
     кояш+V+Ind+Prt1+ConNeg: кой
# Второе прошедшее время:
     кояш+V+Ind+Prt2+Sg1: койынам
     кояш+V+Ind+Prt2+Sg2: койынат
     кояш+V+Ind+Prt2+Sg3: койын
     кояш+V+Ind+Prt2+Pl1: койынна
     кояш+V+Ind+Prt2+Pl2: койында
     кояш+V+Ind+Prt2+Pl3: койыныт
# Отрицательная форма второго прошедшего времени:
     кояш+V+Ind+Prt2+ConNeg: койын
# Повелительное наклонение:
     кояш+V+Imprt+Sg2: кой
     кояш+V+Imprt+Sg3: койжо
     кояш+V+Imprt+Pl2: койза
     кояш+V+Imprt+Pl3: койышт
# Отрицательная форма повелительного наклонения:
     кояш+V+Imprt+ConNeg: кой
# Желательное наклонение:
     кояш+V+Des+Prs+Sg1: койнем
     кояш+V+Des+Prs+Sg2: койнет
     кояш+V+Des+Prs+Sg3: койнеже
     кояш+V+Des+Prs+Pl1: койнена
     кояш+V+Des+Prs+Pl2: койнеда
     кояш+V+Des+Prs+Pl3: койнешт
# Отрицательная форма желательного наклонения:
     кояш+V+Des+ConNeg: кой
# Действительное причастие:
     кояш+V+Act+Prc: койшо
# Страдательное причастие:
     кояш+V+Pass+Prc: коймо
# Причастие будущего времени:
     кояш+V+FutPrc: койшаш
# Отрицательное причастие:
     кояш+V+NegPrc: койдымо
# Деепричастие образа действия:
     кояш+V+Ger+Gen: койын
# Отрицательная форма деепричастия образа действия:
     кояш+V+Ger+Abe: койде
# Деепричастие времени (показывают время, предшествующее времени глагола):
     кояш+V+Ger+Prf: коймеке
# Деепричастие времени (показывает время, последующее за поясняемым действием):
     кояш+V+Ger+Imprf: коймешке
# Деепричастие времени (добавочное действие, происходящее одновременно с поясняемым действием):
     кояш+V+Ger: койшыла

# Эмоционально-экспрессивная частица: -я, -ян «-ка» (для повелительного наклонения 2 лица):
     кояш+V+Imprt+Sg2+Foc/ян: кой-ян
     кояш+V+Imprt+Pl2+Foc/ян: койза-ян
# Эмоционально-экспрессивная частица: -с, -ыс «же» (для всех, кроме: Отрицательной формы второго прошедшего времени, Повелительного наклонения, Отрицательной формы повелительного наклонения)
     кояш+V+Ind+Prs+Sg1+Foc/Ыс: коямыс
